臺灣嘉義地方法院民事判決
                                    111年度嘉簡字第418號
原      告  陳劉審  
被      告  陳㛄𨉬  
            陳進菘  
            陳建雄  
上列當事人間分配表異議之訴事件，本院於民國111年11月15日
言詞辯論終結，判決如下：
    主   文
原告之訴駁回。
訴訟費用新臺幣4,850元由原告負擔。
    事實及理由
一、被告陳㛄𨉬、陳建雄經合法通知，未於最後言詞辯論期日到
    場，核無民事訴訟法第386條各款所列情形，爰依原告之聲
    請，由其一造辯論而為判決。
二、原告主張：鈞院民事執行處109年度司執字第35858號清償債
    務強制執行事件（下稱系爭執行事件）於民國111年4月9日
    作成之強制執行金額分配表（下稱系爭分配表），記載表一
    被告陳進菘分得案款新臺幣（下同）112,464元、表二被告
    陳㛄𨉬分得案款112,464元，表三被告陳建雄分得案款112,46
    3元，係以兩造共同繼承訴外人陳木金之遺產，按照法定應
    繼分平均分配，然而兩造已於111年5月19日於臺灣桃園地方
    法院111年度家調字第414號分割遺產事件調解成立，調解成
    立内容如下：「兩造就被繼承人陳木金所遺如下之遺產，同
    意分割如下：臺灣嘉義地方法院109年度司執字第35858號強
    制執行事件110年1月5日計算書應發還之案款新台幣（下同
    ）449,854元，由聲請人全部取得。」（下稱系爭調解筆錄
    ），故該筆陳木金遺產449,854元應由原告單獨領取。鈞院
    系爭執行事件於111年4月9日作成之系爭分配表所列金額，
    與系爭調解筆錄内容不符，為此，提起分配表異議之訴，並
    聲明：㈠系爭執行事件於111年4月9日作成之系爭分配表表一
    陳進菘分得案款112,464元，表二陳㛄𨉬分得案款112,464元
    ，表三陳建雄分得案款112,463元，均由原告領取。㈡系爭執
    行事件於111年4月9日作成之系爭分配表表一陳進菘分得案
    款、表二陳㛄𨉬、表三陳建雄分得案款均更正為0，原告分得
    案款應更正為449,854元。
三、被告方面：
　㈠被告陳㛄𨉬未於言詞辯論期日到場，亦未提出書狀作何聲明或
    陳述。　
　㈡被告陳進菘曾提出陳報狀並當庭表示：本案放棄辯論，沒有
    異議，同意原告之請求等語。
　㈢被告陳建雄曾提出陳報狀表示：本案放棄辯論等語。。　
四、本院之判斷：
　㈠查債權人合作金庫商業銀行股份有限公司就兩造之被繼承人
    陳木金之債務，以兩造為債務人，對於被繼承人陳木金所遺
    嘉義縣○○鄉○○段000地號土地（重測前地號為山子腳段230地
    號土地）權利範圍16分之3聲請強制執行，經本院民事執行
    處以109年度司執字第35858號清償債務強制執行案件執行中
    ，系爭土地經拍定價格為930,000元，償還合作金庫銀行之
    債務及執行費、程序費用後，剩餘案款449,854元發還債務
    人，本院民事執行處調取臺灣桃園地方法院105年度訴字第8
    92號代位分割遺產事件卷宗，依該案所判決前開土地由兩造
    依應繼分比例分割為分別共有之確定判決內容，業於111年4
    月9日製作系爭分配表，並訂於111年6月1日實行分配，系爭
    分配表表1被告陳進菘、表2被告陳㛄𨉬各分得案款112,464元
    、表3原告陳劉審及陳建雄各分得案款112,463元（發還）等
    情，經本院依職權調取系爭執行案卷查明屬實，且為兩造所
    不爭執，此部分事實，堪認為真實。
　㈡按債權人或債務人，對於分配表所載各債權人之債權或分配
    金額有不同意者，應於分配期日1日前，向執行法院提出書
    狀聲明異議；異議未終結者，為異議之債權人或債務人，得
    向執行法院對為反對陳述之債權人或債務人提起分配表異議
    之訴；聲明異議人未於分配期日起10日內向執行法院為前2
    項起訴之證明者，視為撤回其異議之聲明；經證明者，該債
    權應受分配之金額，應行提存。強制執行法第39條第1項、
    第41條第1項前段及第3項分別定有明文。對於分配表為異議
    之債務人或債權人，向執行法院對為反對陳述之債權人，依
    強制執行法第41條第1項規定提起分配表異議之訴者，僅得
    以債權存否（即主張被告之債權不成立、已消滅、期限未到
    或未受分配之原告債權存在）或分配金額（即主張被告分配
    金額不符、債權無優先權或未受分配之原告債權有優先權）
    等爭執為限，此觀同法第39條第1項規定自明。倘異議事由
    非屬對分配表所載債權之債權存否及分配金額為爭執，尚非
    分配表異議之訴所得救濟，所提起分配表異議之訴，應無權
    利保護之必要（最高法院103年度台上字第2697號判決要旨
    參照）。分配表異議之訴，是在執行程序進入債權分配，就
    分配表所載各債權人之債權存否、金額計算及分配次序等產
    生爭執時，賦予執行當事人提起分配表異議之訴以資解決。
    故提起分配表異議之訴，應以前揭事由為限。
　㈢查本件原告不同意系爭分配表所列被告陳㛄𨉬、陳進菘、陳建
    雄應受分配之案款金額，於分配期日一日前即111年5月30日
    對於被告之債權聲明異議，經本院民事執行處於111年6月7
    日電話通知原告，表示須於文到10日內提出起訴之證明，原
    告於111年6月10日提起本件訴訟，未逾受通知之日起10日之
    法定期間。惟原告之異議事由為系爭分配表所列被告陳㛄𨉬
    、陳進菘、陳建雄分得案款係以兩造共同繼承陳木金遺產按
    照法定應繼分平均分配，但兩造已成立系爭調解筆錄將該筆
    陳木金遺產分割由原告單獨領取，故被告不得收取債務人即
    被繼承人陳木金所遺系爭不動產之拍賣後剩餘案款等語，則
    依其主張之事實，顯非對於本院民事執行處前揭分配表所列
    各債權人之債權存否、金額計算及分配次序有所爭執，而係
    對於與原告同為債務人之被告(即被繼承人陳木金之繼承人)
    ，對於被告有無權領取本案拍賣所得剩餘案款有所爭執，揆
    之上開法條及說明，此顯非提起分配表異議之訴之事由，即
    非分配表異議之訴所得審究之範圍。從而，原告提起本件分
    配表異議之訴，於法未合，難認有據。
五、綜上所述，原告所主張之事實，並非分配表異議之訴之事由
    ，其提起本件分配表異議之訴，自無理由，應予駁回。
六、訴訟費用負擔之依據：民事訴訟法第78條。
中　　華　　民　　國　　111 　年　　12　　月　　1 　　日
                  臺灣嘉義地方法院嘉義簡易庭
                                  法  官  羅紫庭 
以上正本係照原本作成。
如對本判決上訴，須於判決送達後20日內向本庭（嘉義市文化路
308之1號）提出上訴狀（均須按他造當事人之人數附繕本）。如
委任律師提起上訴者，應一併繳納上訴審裁判費。
中　　華　　民　　國　　111 　年　　12　　月　　1 　　日
                                  書記官  江柏翰